臺灣士林地方法院民事裁定　　　一○○年度事聲字第八十八號
異　議　人
即　聲請人　林衍富
上列異議人即聲請人與相對人陳蔡愛間聲請發支付命令事件，異
議人對於中華民國一百年三月七日本院司法事務官一○○年度司
促字第二五一三號裁定聲明異議，本院裁定如下：
    主  文
原裁定廢棄。
    理  由
一、按當事人對於司法事務官處理事件所為之終局處分，得於處
    分送達後十日之不變期間內，以書狀向司法事務官提出異議
    ；司法事務官認前項異議有理由時，應另為適當之處分；認
    異議為無理由者，應送請法院裁定之。法院認第一項之異議
    為有理由時，應為適當之裁定；認異議為無理由者，應以裁
    定駁回之，民事訴訟法第二百四十條之四第一項至第三項定
    有明文。查本院民事庭司法事務官於民國一百年三月七日以
    一○○年度司促字第二五一三號裁定駁回異議人對相對人陳
    蔡愛發支付命令之聲請，異議人於收受該裁定送達後十日內
    具狀聲明異議，本院司法事務官認其異議無理由而送請本院
    裁定，經核與上開規定相符，合先敘明。
二、本件異議意旨略以：異議人於九十九年九月二十八日，在臺
    北市內湖區近美麗華百樂園處拾獲皮夾一只，立即送交臺北
    市政府警察局內湖分局港墘派出所，經當場確認內有新臺幣
    一千零六十元，嗣於同年十月十一日臺北市政府警察局內湖
    分局來函通知，該皮夾業經失主即相對人領回並製據在案。
    異議人因依民法第八百零三條之規定，得向相對人請求十分
    之三之報酬，乃依督促程序聲請對相對人發支付命令，其程
    序並無違誤，且異議人於聲請狀即載明相對人之住址須向「
    臺北市政府警察局內湖分局」查詢，並再於一百年二月二十
    四日具狀向本院陳報，但本院卻不願或因法之不完備而不為
    函詢，亦未命異議人向臺北市政府警察局內湖分局查詢，即
    駁回異議人支付命令之聲請，無異使異議人必須行使無意義
    且須多負擔費用之訴訟程序，方得行使權利，已失督促程序
    旨在便利債權人於預料債務人對其請求無爭執時，能簡易迅
    速取得裁定確定力及執行力，以替代訴訟方法之立法原意，
    為此聲明異議，求為廢棄原裁定等語。
三、查異議人依督促程序向本院聲請對相對人發支付命令，因異
    議人未於支付命令聲請狀記載債務人之地址，本院民事庭乃
    於一百年二月十六日以士院景非治一○○年度司促字第二五
    一三號通知書通知異議人補正相對人之住址及提出相對人之
    最新戶籍謄本，該通知於同年月十八日送達異議人，異議人
    於同年月二十四日即具狀陳明，因其於同年月二十三日向臺
    北市政府警察局內湖分局承辦警員查詢相對人之住址時，承
    辦警員以本院通知書並未明載可向該分局查詢，且為保護個
    人資料為由，而拒絕提供，異議人再向戶政機關查詢，戶政
    機關表示姓名為「蔡陳愛」之人有五十六頁之多，異議人遂
    請求本院再發文命異議人向臺北市政府警察局內湖分局查詢
    相對人之資料，以供送達支付命令，此有民事陳報狀、臺北
    市政府警察局內湖分局九十九年十月八日北市警內分刑字第
    ○九九三二○一一一○○號書函在卷可稽，應認異議人已補
    正查證相對人住址之方法，難謂異議人無正當理由而逾期未
    補正，縱本院司法事務官認異議人上開補正尚有欠缺，仍宜
    命異議人再為補正，故本院司法事務官以異議人未於期限內
    補正為由，逕駁回其支付命令之聲請，即有未當。異議意旨
    指摘原裁定不當，求為廢棄，非無理由，應由本院廢棄原裁
    定，並由本院司法事務官另為適法之處理。
四、據上論結，本件聲明異議為有理由。依民事訴訟法第二百四
    十條之四第三項，裁定如主文。
中    華    民    國   100    年    4     月    15    日
                          臺灣士林地方法院民事第三庭
                              法      官  孫萍萍
以上為正本係照原本作成。
如對本裁定抗告，須於裁定送達後十日內向本院提出抗告狀，並
繳納抗告費新臺幣壹仟元。
中    華    民    國   100    年    4     月    15    日
                              書  記  官  劉晏瑄